臺灣臺中地方法院民事裁定
110年度聲字第341號
聲  請  人  成秝洋即成玉傑

訴訟代理人  張嘉勳律師
相  對  人  江淑綺  住○○市○○區○○路0段000巷000弄00                      號
上列當事人間聲請停止執行事件，本院裁定如下：
    主    文
聲請人供擔保新臺幣陸拾萬元後，本院一一○年度司執字第一一
三九九二號給付票款強制執行事件對聲請人之強制執行程序，於
本院一一○年度訴字第二八七六號債務人異議之訴事件撤回、和
解或判決確定前應暫予停止。
    理      由
一、聲請意旨略以：相對人向本院聲請強制執行，經本院以110
    年度司執字第113992號受理在案（下稱系爭執行事件），系
    爭執行程序尚未終結。聲請人簽發本票之原因為擔保移轉「
    幾何箱空間股份有限公司」之330,100股股權，現該股權已
    移轉完畢，該本票所擔保之債務已不存在，為此已向本院提
    起債務人異議之訴（即110年度訴字第2876號）。為免聲請
    人之財產權遭受無可回復之損害，爰依強制執行法第18條第
    2項規定，願供擔保，請求准為停止強制執行之裁定等語。
二、按有回復原狀之聲請或提起再審或異議之訴，或對於和解為
    繼續審判之請求，或提起宣告調解無效之訴，撤銷調解之訴
    ，或對於法院依強制執行法第4條第1項第5款之裁定提起抗
    告時，法院依必要情形，或依聲請定一相當並確實擔保，得
    為停止強制執行之裁定，強制執行法第18條第2項定有明文
    。又法院裁定准許停止強制執行所定之擔保金，係備供債權
    人因停止執行所受損害之賠償，其數額應依標的物停止執行
    後，債權人未能即時受償或利用該標的物所受之損害額，或
    其因另供擔保強制執行所受之損害額定之，非以標的物之價
    值或其債權額為依據（最高法院91年度台抗字第429號裁定
    意旨參照）。
三、經查，系爭執行事件尚未終結。而聲請人已對相對人提起債
    務人異議之訴，現由本院審理中，並以系爭執行事件如不停
    止執行，日後恐有甚難回復原狀之損害，遂聲請供擔保後裁
    定停止系爭執行事件之強制執行程序等情，業經本院調取該
    執行卷宗及本院110年度訴字第2876號債務人異議之訴事件
    卷宗審究無訛，是聲請人以其已提起債務人異議之訴為由，
    依強制執行法第18條第2項之規定，聲請供擔保停止強制執
    行，為有理由，應予准許。爰審酌相對人聲請強制執行之債
    權額為新臺幣（下同）270萬元，如停止執行未能即時受償
    預計所受之損害額，應為該數額按年息5%計算之遲延利息。
    參酌本案訴訟之訴訟標的金額為270萬元，為得上訴第三審
    之事件，依各級法院辦案期限實施要點第2條規定，推定上
    開民事事件至三審終結之訴訟期間為4年4個月（依該要點第
    2條規定民事通常程序第一審審判案件期限1年4個月，第二
    審審判案件期限2年，第三審審判案件期限1年），則相對人
    因聲請人聲請停止執行所受之損害，為本案訴訟進行期間，
    延後取得270萬元按法定利率計算之利息損失即585,000元【
    計算式：270萬元×5%×（4＋4/12）＝585,000元】。再考量相
    關事件移審、分案等程序上所需之時間因素，本院認聲請人
    為相對人因停止執行可能所受損害供擔保之金額，應以60萬
    元為適當。爰裁定如主文。
中　　華　　民　　國　　111 　年　　1 　　月　　 4    日
                  民事第三庭　法  官  劉承翰
以上正本係照原本作成。
如不服本裁定，應於裁定送達後10日內向本院提出抗告狀，並繳
納抗告費用新臺幣1,000元。
中　　華　　民　　國　　111 　年　　1 　　月　　4 　　日
                              書記官  蔡昀潔